臺灣新竹地方法院民事裁定  
111年度抗字第2號
抗  告  人  新竹縣卡爾國際實驗教育機構

法定代理人  吳淑玲  
抗  告  人  新竹縣約翰國際實驗教育機構

法定代理人  吳淑玲  
相  對  人  陳仲賢  
上列抗告人與相對人間勞資爭議准予強制執行事件，抗告人對於
民國110年11月24日本院110年度勞執字第33號裁定提起抗告，本
院裁定如下：
    主  文
抗告駁回。
抗告程序費用新臺幣壹仟元由抗告人負擔。
    理  由
一、按勞資爭議經調解成立或仲裁者，依其內容當事人一方負私
    法上給付之義務，而不履行其義務時，他方當事人得向該管
    法院聲請裁定強制執行並暫免繳裁判費；對於前項裁定，當
    事人得為抗告，抗告之程序適用非訟事件法之規定，非訟事
    件法未規定者，準用民事訴訟法之規定，勞資爭議處理法第
    59條第1項前段、第3項分別定有明文。又非訟事件，應依非
    訟事件程序處理，法院僅須形式上審查是否符合非訟事件程
    序上之要件，無需為實體上之審查，倘當事人或利害關係人
    對之有所爭執，應循民事訴訟程序訴請法院為實體上之裁判
    ，以謀解決，非訟事件法院不得於該非訟事件程序中為實體
    上之審查及裁判（參見最高法院90年度台抗字第649號民事
    裁判，亦同此旨）。是當事人依勞資爭議處理法第59條第1
    項聲請裁定強制執行，屬於非訟事件，法院僅須依非訟事件
    程序審查形式上之要件是否具備，其裁定並無確定實體上法
    律關係存否之效力，如當事人就調解內容所示債務存否等實
    體上法律關係有爭執，應循訴訟程序以資解決。
二、本件相對人原審聲請及答辯意旨略以：兩造因勞資爭議事件
    ，前於民國110年10月20日經新竹縣政府勞工處調解成立，
    確認抗告人應給付相對人之資遣費新臺幣(下同)394,584元
    ，及特休未休折算工資55,000元，合計449,584元，詎抗告
    人迄未給付相對人上開金額，聲請裁定准予強制執行。又於
    調解時，相對人僅就工資及代墊款費用合計200萬元部分同
    意抗告人分期給付，並不包含系爭資遣費及特休未休折算工
    資，且相對人於調解成立後，並未另與抗告人約定待上開20
    0萬元給付完畢後，抗告人始需支付系爭449,584元，抗告人
    迄今亦未支付系爭449,584元之任何款項予相對人。因抗告
    人於調解成立後，亦未按期給付分期款項，造成相對人經濟
    壓力極大，須求診精神科等語置辯。
三、抗告意旨略以：抗告人於調解當時，為盡速解決與相對人間
    勞資爭議，並促調解成立，雖財務有困難，仍與相對人就系
    爭資遣費及特休未休折算工資成立調解，然雙方未針對款項
    如何給付及何時履行完畢多做商討，嗣調解成立後，抗告人
    即與相對人私下協商，相對人乃同意抗告人於調解成立後，
    先就工資及代墊款200萬元部分，按調解方案每月分期給付
    予相對人，並於該部分款項給付完畢後再給付資遣費、特休
    未休折算工資部分，抗告人很有誠意要解決糾紛，但因抗告
    人尚有其他在職員工需要照料，現階段經營開銷已是以負責
    人個人財務資金為因應，實無力一次支付全部款項，故擬分
    期付款每月給付部分款項，且已清償部分款項，原裁定顯有
    不當，爰提起本件抗告，請求廢棄原裁定等語。
四、經查，兩造間之勞資爭議，前經新竹縣政府勞工處指派調解
    人調解成立，達成：「1.勞資雙方同意於110年9月30日合意
    資遣。2.勞資雙方確認，資方應給付勞方之資遣費：394,58
    4元及特休未休工資：55,000元，合計449,584元。3.資方同
    意於110年10月25日前將非自願離職證明書和服務證明書以
    掛號郵寄方式，寄至勞方指定住所。4.經勞資雙方同意，關
    於工資及代墊款費用合計2,000,000元分期給付方式，載列
    如下…，資方按時將上列期金金額匯入勞方原存於資方之薪
    資帳戶內。…」之調解結果，並由抗告人之法定代理人在勞
    資爭議調解紀錄上簽名在案，然抗告人既迄未給付系爭資遣
    費及特休未休工資，有上開調解紀錄一份附於原審卷內可憑
    。準此，抗告人既未依調解成立之內容，履行其給付相對人
    資遣費及特休未休工資合計449,584元之義務，則相對人聲
    請裁定准予強制執行，即屬有據，原審依相對人之聲請，裁
    定新竹縣政府勞工處於110年10月20日調解成立，抗告人應
    給付相對人449,584元之調解內容，准予強制執行，依法尚
    無不合。至抗告意旨所述於調解成立後，雙方已商討並達成
    於薪資給付完畢後，再行給付上開資遣費、特休未休工資之
    約定等，然為相對人所否認，而揆諸首揭規定及說明，法院
    對聲請准予強制執行，乃僅能就形式上為審查，而不能就實
    體事項為審查，觀諸抗告人上開抗告意旨，核屬變更調解內
    容，且屬實體之爭執，本院無從審酌，如抗告人仍欲加以爭
    執，則應由抗告人另行提起訴訟，以資解決，尚非本件非訟
    程序所得審究。從而，抗告意旨指摘原裁定不當，求予廢棄
    ，為無理由，應予駁回。
五、據上論結，本件抗告為無理由，依勞資爭議處理法59條第3
    項、非訟事件法第21條、第24條第1項、第46條、民事訴訟
    法第495條之1第1項、第449條第1項、第95條、第78條，裁
    定如主文。
中　　華　　民　　國　　111 　年　　 1 　　月　　12　 日
                  勞動法庭　審判長　  法　官　鄭政宗
                                      法　官　周美玲
                                      法　官　陳麗芬

以上正本係照原本作成。
本件不得抗告。
中　　華　　民　　國　　111 　年　　1 　　月　　15　　日
                                      書記官　黃志微